【裁判字號】    99,聲,232
【裁判日期】    990929
【裁判案由】    停止執行
【裁判全文】
臺灣臺中地方法院民事裁定               99年度聲字第232號
聲  請  人  天下數位科技股份有限公司
法定代理人  甲○○
相  對  人  乙○○
上當事人間聲請停止執行事件，本院裁定如下：
    主      文
聲請人供擔保新臺幣陸拾伍萬元後，本院九十九年度司執字第二
六八九一號給付票款強制執行事件，其中關於如附表所示查封動
產之強制執行程序，於本院九十九年度訴字第二一四九號第三人
異議之訴事件裁判確定、和解、撤回前應暫予停止。
    理      由
一、本件聲請意旨略以：相對人與債務人陳正興間請求給付票款
    強制執行事件（鈞院99年度司執字第26891 號，八股），鈞
    院定於民國99年9 月30日下午2 時20分公開拍賣查封之債務
    人動產。惟上開查封之動產中，如附表所示之物為聲請人所
    有，出租予債務人陳正興。聲請人已依法提起第三人異議之
    訴（案號：鈞院99年度訴字第2149號）。爰依法強制執行法
    第18條規定，聲請准予裁定停止上開執行事件之強制執行程
    序等語。
二、按有回復原狀之聲請，或提起再審或異議之訴，或對於和解
    為繼續審判之請求，或提起宣告調解無效之訴、撤銷調解之
    訴，或對於許可強制執行之裁定提起抗告時，法院因必要情
    形或依聲請定相當並確實之擔保，得為停止強制執行之裁定
    ，強制執行法第18條第2 項定有明文。又法院依此項規定所
    定擔保金額以為准許停止強制執行之裁定者，該項擔保係備
    供債權人因停止執行所受之損害，其數額應依標的物停止執
    行後，債權人未能即時受償或利用該標的物所受之損害額，
    或其因另供擔保強制執行所受之損害額定之，非以標的物之
    價值或其債權額為依據。查：
（一）本件相對人持本院99年度司票字第920 號本票准許強制執
      行之民事裁定為執行名義，聲請本院以99年度司執字第26
      891 號，就其中之本票債權新臺幣（下同）250 萬元，及
      自99年2 月10日起算至清償日止，依年息百分之6 計算之
      利息之範圍強制執行事件，經本院依相對人之聲請，於99
      年5 月4 日查封放置在臺中市○區○○路228 號地下1 樓
      之天下賓果機台主機2 台、電腦PHILIS計68台、天
      下百家樂主機2 台、電腦ALONA 計30台，並定於99年9
      月30日下午2 時20分在上址實施公開拍賣。惟聲請人以上
      開查封之動產中，如附表所示之物均為聲請人所有為由，
      據以對相對人提起第三人異議之訴（案號：99年度訴字第
      2149號）等情，業經本院調取99年度司執字第26891 號強
      制執行事件及99年度訴字第2149號民事事件之案卷審閱無
      訛。是以聲請人聲請裁定停止前揭執行事件中關於如附表
      所示查封動產之強制執行程序，揆諸前揭規定，於法即無
      不合。
（二）惟因聲請人所提起之該第三人異議之訴事件有無理由，尚
      須經法院判決審認，若該訴訟並無理由，則相對人將因聲
      請人聲請停止執行不當而可能遭受損害。是本院審酌相對
      人於本件強制執行程序之執行債權本金為250 萬元，倘前
      揭強制執行事件逕予停止執行，可能造成相對人受到之最
      大損害，應係前揭債權未能提前受償，而受有以該債權額
      依法定利率計算之損失。參酌上開第三人異議之訴事件至
      三審終結之期間推定為4 年4 個月（參照各級法院辦案期
      限實施要點第2 條規定民事通常程序第一審審判案件期限
      1 年4 個月，第二審審判案件期限2 年，第三審審判案件
      期限1 年），相對人因聲請人聲請停止執行所受之損害應
      為65萬元（250 萬元×6 % ×52/12=65萬元）。又聲請人
      主張為其所有之上開查封動產，經本院民事執行處委請卓
      越資產鑑定有限公司鑑價結果，認：「天下百家樂主機
      」2 台之鑑定價格為210 萬元、「電腦PHILIS」12台之
      鑑定價格為89,910元（55台之鑑定價格為412,088 元，其
      中12台之鑑定價格計算式：412,088 ÷55×12＝89,910，
      元以下四捨五入，下同）、「電腦ALONA 」8 台之鑑定
      價格為（43台之鑑定價格為298,313 元，其中8 台之鑑定
      價格計算式：298,313 ÷43×8 ＝55,500），合計達2,24
      5,410 元，已逾相對人前述所受之損害。故本院認聲請人
      應供擔保之擔保金額以65萬元為適當，爰裁定如主文所示
      。
三、依強制執行法第18條第2 項，裁定如主文。
中    華    民    國    99    年    9     月    29    日
                  民事第一庭  法  官  莊嘉蕙
正本係照原本作成
如不服本裁定應於送達後10日內向本院提出抗告狀，並繳納抗告
費新臺幣1,000 元。
中    華    民    國    99    年    9     月    29    日
                              書記官  吳詩琳
附表：
一、「天下百家樂主機」2 台。
二、「電腦ALONA」8 台。
三、「電腦PHILIS」12台。

司法院資訊處製作；財團法人民間司法改革基金會備份。
